【裁判字號】    97,小上,78
【裁判日期】    971022
【裁判案由】    給付應分擔費用
【裁判全文】
臺灣臺北地方法院民事裁定              97年度小上字第78號
上  訴  人  乙○○
被上訴人    甲○○
上列當事人間請求給付應分擔費用等事件，上訴人對於民國97年
4 月24日本院臺北簡易庭所為96年度北小字第6400號第一審判決
提起上訴，本院裁定如下：
    主  文
上訴駁回。
第二審訴訟費用新臺幣壹仟伍佰元由上訴人負擔。
    理  由
一、按對於小額程序第一審裁判之上訴或抗告，非以其違背法令
    為理由，不得為之。又提起上訴，上訴狀內應記載上訴理由
    ，表明原判決所違背之法令及其具體內容、暨依訴訟資料可
    認為原判決有違背法令之具體事實，民事訴訟法第436 條之
    24第2項、第436條之25分別定有明文。是當事人對於小額程
    序第一審判決提起上訴時，其上訴狀或理由書應表明該判決
    所違背之法令條項，或有關判例、解釋字號，或成文法以外
    之習慣或法理等及其具體內容，暨係依何訴訟資料可認為原
    判決有違背法令之具體事實。如未依上述方法表明，或其所
    表明者與上開法條規定不相合時，即難認為已合法表明上訴
    理由，其上訴自非合法（最高法院71年台上字第314 號判例
    參照），法院毋庸命其補正，逕以裁定駁回之，此觀同法第
    436條之32第2項準用第471條第1項、第444條第1項規定自明
    。
二、本件上訴意旨略以：上訴人主張原判決就修繕費用之認定不
    當，故聲明請求：(一)原判決不利上訴人部分廢棄；(二)上開廢
    棄部分，被上訴人應給付上訴人24,125元，及自96年10月16
    日起至清償日止，按年息5%計算之利息。惟查，上訴人之上
    訴理由，即廚房浴廁與主臥室天花板漏水處拆除及重新粉光
    未做，應予扣除，及無漏水之浴廁部分，被上訴人要求一併
    修繕，費用由上訴人負擔等，無非係就原審證據取捨與事實
    認定之指摘，並未表明原判決所違背之法令及其具體內容，
    或具體指摘原審判決有何不適用法規或適用不當之情形，亦
    未指明所違背之法規、法則、司法解釋或最高法院判例，且
    就整體訴訟資料亦無從認定原判決有何違背法令之具體事實
    ，難認已於上訴狀內依法表明原審判決如何具體違背法令，
    揆諸前揭說明，應認上訴人提起本件上訴，未具上訴之合法
    程式，其上訴自難認為合法，本院即毋庸命其補正，逕以裁
    定駁回其上訴。
三、本件第二審訴訟費用，確定為如主文第2項所示之金額。
四、據上論結，本件上訴不合法。依民事訴訟法第436條之32第1
    項、第2項、第444條第1項前段、第95條、第78條、第436條
    之19第1項，裁定如主文。
中    華    民    國    97    年    10    月    22    日
                  民事第五庭審判長法  官  薛中興
                                  法  官  許純芳
                                  法  官  熊誦梅
以上正本係照原本作成
本件不得抗告。
中    華    民    國    97    年    10    月    22    日
                                  書記官  董美妙


司法院資訊處製作；財團法人民間司法改革基金會備份。
